【裁判字號】    99,上訴,53
【裁判日期】    990505
【裁判案由】    違反毒品危害防制條例等
【裁判全文】
臺灣高等法院高雄分院刑事判決      99年度上訴字第49、53號
上  訴  人
即  被  告  丙○○
選任辯護人  黃奉彬律師
上  訴  人
即  被  告  甲○○
指定辯護人  本院公設辯護人  李佩娟
上  訴  人
即  被  告  陳志光
選任辯護人  吳淑靜律師
上列上訴人等因違反毒品危害防制條例等案件，不服臺灣高雄地
方法院98年度訴字第166 、227 、931 號中華民國98年11月2 日
第一審判決（起訴案號：臺灣高雄地方法院檢察署97年度偵字第
29549 號、97年度偵緝字第2453號；追加起訴案號：臺灣高雄地
方法院檢察署98年度偵字第4433號、98年度蒞追字第21號；暨檢
察官98年6 月25日於原審審理期日當庭追加），提起上訴，本院
判決如下：
     主  文
原判決關於丙○○於民國九十七年十月初某日販賣第二級毒品（
即附表一【被告丙○○部分】編號2 部分）、販賣第一級毒品（
即附表一【被告丙○○部分】編號3 、4 部分）；甲○○販賣第
二級毒品（即附表一【被告甲○○部分】編號1 部分）、販賣第
一級毒品（即附表一【被告甲○○部分】編號2 、3 部分）；陳
志光販賣第一級毒品；暨定應執行刑部分，均撤銷。
丙○○犯附表一【被告丙○○部分】編號2 、3 所示之罪，均累
犯，各處各該編號「本院判決結果」欄所示之刑。
甲○○犯附表一【被告甲○○部分】編號1 、2 所示之罪，均累
犯，各處各該編號「本院判決結果」欄所示之刑。應執行有期徒
刑拾玖年陸月。扣案之附表五編號2 、附表六編號2 中之海洛因
貳包、編號3 所示之物，均沒收銷燬之；附表五編號6 所示之物
沒收之。未扣案之販賣第二級毒品所得新臺幣壹仟元與丙○○連
帶沒收之，如一部或全部不能沒收時，以其等財產連帶抵償之；
未扣案之販賣第一級毒品所得新臺幣壹仟元與丙○○、陳志光連
帶沒收之，如一部或全部不能沒收時，以其等財產連帶抵償之。
陳志光犯附表一【被告陳志光部分】編號1 所示之罪，累犯，處
有期徒刑拾柒年。扣案之附表五編號2 、附表六編號2中 之海洛
因貳包、編號3 所示之物，均沒收銷燬之；附表五編號6 所示之
物沒收之。未扣案之販賣第一級毒品所得新臺幣壹仟元與丙○○
、甲○○連帶沒收之，如一部或全部不能沒收時，以其等財產連
帶抵償之。
丙○○、甲○○、陳志光被訴於民國九十七年八月十三日共同販
賣第一級毒品予陳家豪部分（即附表一【被告丙○○部分】編號
4 、【被告甲○○部分】編號3 、【被告陳志光部分】編號2 部
分），均無罪。
其他上訴駁回（即附表一【被告丙○○部分】編號1 部分）。
丙○○前開第二項撤銷改判部分所處之刑，與上訴駁回販賣第二
級毒品部分，所處之有期徒刑捌年，未扣案之販賣第二級毒品所
得新臺幣仟元沒收之，如一部或全部不能沒收時，以其財產抵
償之。應執行有期徒刑貳拾壹年陸月。扣案之附表五編號1 、2
、附表六編號2 中之海洛因貳包、編號3 所示之物，均沒收銷燬
之；附表五編號6 所示之物沒收。未扣案之販賣第二級毒品所得
合計新臺幣陸仟元沒收之，如一部或全部不能沒收時，以其財產
抵償之；未扣案之販賣第一級毒品所得新臺幣壹仟元與甲○○、
陳志光連帶沒收之，如一部或全部不能沒收時，以其等財產連帶
抵償之。
     事  實
一、丙○○（綽號「小青」、「姐仔」）前有違反藥事法、電信
    法、麻醉藥品管理條例、毒品危害防制條例、詐欺等前科，
    其中於民國90年間，因施用毒品案件，經臺灣高雄地方法院
    以90年度鳳簡字第620 號判處有期徒刑6 月確定，並於93年
    1 月30日易科罰金執行完畢。
二、甲○○前有竊盜、違反毒品危害防制條例、恐嚇、詐欺、傷
    害等前科，其中於95年間因恐嚇案件，經臺灣高雄地方法院
    以95年度易字第1542號判處有期徒刑7 月，嗣減刑為有期徒
    刑3 月又15日，均告確定，而於96年7 月16日執行完畢。
三、陳志光前有違反肅清煙毒條例、麻醉藥品管理條例、毒品危
    害防制條例等前科，其中於80年間因違反麻醉藥品管理條例
    案件，經臺灣高雄地方法院以81年度易字第342 號判處有期
    徒刑8 月，緩刑3 年確定；又於81年間因違反肅清煙毒條例
    及麻醉藥品管理條例案件，分別經本院以82年度上訴字第64
    2 號各判處有期徒刑2 年1 月、5 月，並定應執行為有期徒
    刑2 年4 月確定，另最高法院就另犯違反麻醉藥品管理條例
    案件判處有期徒刑5 年5 月確定；復於82年間因違反肅清煙
    毒條例及麻醉藥品管理條例案件，再經臺灣高雄地方法院以
    82年度訴字第3350號各判處有期徒刑2 年、5 月，並定應執
    行為有期徒刑2 年3 月確定；再於82年間因違反肅清煙毒條
    例案件，經臺灣高雄地方法院以82年度訴字第823 號判處有
    期徒刑3 年2 月確定，其間並經撤銷前開緩刑宣告，及定應
    執行刑並接續執行各刑期，於88年3 月2 日縮短刑期假釋出
    監，嗣於假釋期間又因施用毒品案件經送觀察、勒戒及強制
    戒治，而經撤銷上開假釋，於89年11月9 日入監執行殘刑6
    年8 月14日，於96年2 月8 日縮刑期滿執行完畢。
四、丙○○與陳志光前於97年間為男女朋友關係，甲○○則為丙○○之友人，2 人以姊弟互稱。丙○○、甲○○均明知甲基
    安非他命係毒品危害防制條例第2 條第2 項第2 款所列管之
    第二級毒品，未經許可不得持有、販賣，丙○○與甲○○竟
    共同基於販賣第二級毒品營利之犯意聯絡，於97年9 月3 日
    16時許，由徐鼎凱先以門號0000000000號行動電話與持用門
    號0000000000號行動電話之丙○○聯絡購買甲基安非他命，
    再由甲○○在高雄市「文藻學院」附近，交付甲基安非他命
    予徐鼎凱，並向徐鼎凱收取1,000 元。丙○○復單獨基於販
    賣第二級毒品營利之犯意，於97年9 月底某日21時前之某時
    許，先由乙○○與丙○○聯絡洽購第二級毒品甲基安非他命
    ，再由丙○○於同日21時許，在高雄市○○區○○路科工館
    後方義永寺附近，以新臺幣（下同）3,000 元之價格販賣1/
    4 錢（半半）甲基安非他命予乙○○1 次。丙○○再另單獨
    基於販賣第二級毒品以營利之犯意，於97年10月5 日20時許
    前之10月初某日，經乙○○與丙○○聯絡購買甲基安非他命
    事宜後，丙○○即於同日在高雄市○○區○○路高速公路下
    某處，以3,000 元之價格販賣1/4 錢（半半）甲基安非他命
    予乙○○1 次。
五、丙○○、甲○○、陳志光皆明知海洛因係毒品危害防制條例
    第2 條第2 項第1 款所列管之第一級毒品，未經許可皆不得
    持有、販賣，竟意圖營利，共同基於販賣第一級毒品海洛因
    之犯意聯絡，於97年8 月9 日17時餘許，經陳家豪以00-000
    0000號市內電話及門號0000000000號行動電話，數次與持用
    門號0000000000號行動電話之丙○○聯絡，並磋商購買毒品
    海洛因之事宜，而經丙○○徵求陳志光意見後，推由甲○○
    於同日至高雄市「文藻學院」附近，交付價格1,000 元之海
    洛因予陳家豪，而販售第一級毒品海洛因1 次。
六、丙○○本於97年1 月29日18時20分許，為警在其高雄市○○
    區○○路123 號16樓之1 租屋處實施臨檢，而當場查扣其所
    有之如附表四所示之物，並移送臺灣高雄地方法院檢察署檢
    察官偵辦；然丙○○嗣則逃匿，經檢察官對其發佈通緝，而
    於97年10月16日17時許，經警查獲，並持搜索票在丙○○位
    於高雄市○○區○○路555 號6 樓之8 租屋處，當場扣得其
    所有之如附表五所示之物；另警經甲○○同意搜索，於97年
    10月17日在甲○○位於高雄市○○區○○街23號2 樓之1住
    處，扣得其所有之如附表六所示之物，始循線查悉上情。
七、案經高雄市政府警察局苓雅分局報告及高雄市政府警察局刑
    警大隊移送臺灣高雄地方法院檢察署檢察官偵查起訴暨追加
    起訴。
     理  由
壹、證據能力方面：
一、按被告以外之人於審判中所在不明而無法傳喚或傳喚不到者
    ，其於司法警察官或司法警察調查中所為之陳述，經證明具
    有可信之特別情況，且為證明犯罪事實之存否所必要者，得
    為證據，刑事訴訟法第159 條之3 第3 款有明文規定。本件
    證人乙○○於本院審理中因所在不明致傳拘無著之情，有送
    達證書、拘票報告書及本院公務電話查詢紀錄表在卷。本院
    審酌證人乙○○係警方於97年10月16日搜索上訴人即被告丙○○（下稱被告丙○○）位於高雄市○○區○○路555 號6
    樓之8 住處時，適逢其造訪被告丙○○，警方乃於查獲當日
    及翌日對其進行調查詢問，證人乙○○隨即供出其至被告丙○○前揭住處之緣由，及向被告丙○○購買毒品之情，衡其
    斯時之陳述，距案發之時，時間尚稱短暫，其記憶應較為清
    晰，且尚無人情壓力之考量，亦無串謀而故為迴護被告丙○○之機會，就通常而言，其虛偽之可能性偏低，可信之程度
    較高，具有「較可信之特別情況」。又證人乙○○現已所在
    不明，並經本院傳拘無著，有如前述，是其於警詢之證言對
    於本件被告丙○○之犯罪事實而言，自具有其關鍵之重要性
    ，且若除去該證言，實已無從再由證人乙○○處取得與其上
    開審判外陳述之相同供述內容，亦無其他證據足以替代，是
    證人乙○○於警詢時之供述確符合「為證明犯罪事實存否所
    必要者」，亦不待言。證人乙○○既所在不明，而其於警詢
    所為之供述，復具有較可信之特別情況，且為證明犯罪事實
    存否所必要者，則依諸上開刑事訴訟法第159 條之3 第3 款
    之規定，自得為證據。
二、證人即同案被告甲○○、陳志光及證人徐鼎凱、陳家豪於警
    詢之陳述（含指認），並未經本院執之作為認定被告丙○○
    、陳志光及甲○○犯罪事實之積極證據，自無論究其證據能
    力之必要。
三、另本件檢察官、辯護人及被告丙○○、上訴人即被告甲○○
    、陳志光（下稱被告甲○○、被告陳志光）分別於本院準備
    程序時，就卷附各項證據（含傳聞證據、非傳聞證據及符合
    法定傳聞法則例外之證據。至通訊監察譯文中括弧內之註記
    ，檢察官業已陳明並不以之作為證據使用，見本院卷第103
    頁）之證據能力，除有爭執之上開部分外，餘均同意有證據
    能力（見本院卷第99至104 頁），且於本院言詞辯論終結前
    ，檢察官、被告及辯護人等對於卷附上開爭執部分以外之具
    有傳聞證據性質之證據，既均已知其情，而未聲明異議，本
    院認除上開爭執部分已敘明如上外，其他卷附具有傳聞證據
    性質之證據，並無任何違法取證之不適當情形，以之作為證
    據使用係屬適當，自得採為認定事實之證據。
貳、實體方面：
一、有罪部分：
  (一)訊據被告丙○○、甲○○、陳志光均矢口否認有何販賣第一
    級毒品海洛因之犯行；被告丙○○、甲○○復否認有販賣第
    二級毒品甲基安非他命犯行。被告丙○○辯稱：伊從未販賣
    過海洛因及甲基安非他命予陳家豪及乙○○等人，買回來的
    海洛因及甲基安非他命都是伊自己要施用的；被告甲○○辯
    稱：伊並未販賣過海洛因及甲基安非他命予陳家豪及徐鼎凱
    等人，甲基安非他命是伊跟丙○○一起購買的；被告陳志光
    辯稱：伊並不是丙○○的男朋友「峰」，丙○○與甲○○是
    否有販賣海洛因，伊根本不知情，亦未參與各等語。經查：
  1.被告丙○○、甲○○販賣第二級毒品甲基安非他命部分：
  (1)被告丙○○確有於97年9 月底某日21時前之某時許，先由證
    人乙○○與被告丙○○聯絡洽購第二級毒品甲基安非他命事
    宜後，再由被告丙○○於同日21時許，在高雄市○○區○○
    路科工館後方義永寺附近，以3,000 元之價格販賣1/4 錢（
    半半）甲基安非他命予證人乙○○；復於97年10月初某日，
    循相同模式聯繫後，再由被告丙○○於同日在高雄市○○區
    ○○路高速公路下某處，以3,000 元之價格販賣1/4 錢（半
    半）甲基安非他命予乙○○之情，迭據證人乙○○於警詢及
    偵查中證稱：伊曾向丙○○購買過2 次毒品安非他命，第1
    次於97年9 月底21時許，在高雄市○○區○○路科工館後面
    義永寺附近，以3,000 元價格購買1 包（半半，即1/4 錢）
    安非他命，第2 次是於97年10月初某日，在高雄市○○區○○路高速公路下某處，以3,000 元之價格購買1 包（半半，
    即1/4 錢）安非他命等語明確（見警(一)卷第25至27頁、97年
    度偵字第29549 號卷，下稱29549 號偵卷，第15至16頁）。
    本院審酌證人乙○○就被告丙○○販賣甲基安非他命予伊2
    次之情節，不僅前後供述一致，且證人乙○○係於97年10月
    16日警方搜索被告丙○○位於高雄市○○區○○路555 號6
    樓之8 室租屋處，因欲帶其孫子外出遊玩，適路過被告丙○○前開租屋處，乃順道拜訪丙○○，此業經證人乙○○供陳
    在卷（見警(一)卷第21頁、第26頁，29549 號偵卷第16頁），
    並有高雄市政府警察局刑警大隊搜索筆錄在卷可稽（該搜索
    扣押筆錄並經證人乙○○於在場人欄簽名、捺指印，見警(一)
    卷第35至37頁）。而證人乙○○既於攜孫外出遊玩之時，尚
    思及可至被告丙○○居住處拜訪丙○○，顯見其2 人交情尚
    非泛泛，衡情證人乙○○實無無故誣陷被告丙○○之可能與
    動機。再參以證人乙○○於警方前開執行搜索日，經採集其
    尿液送驗結果，確呈第二級毒品甲基安非他命陽性反應，嗣
    並經臺灣高雄地方法院裁定送觀察、勒戒（此有臺灣高雄地
    方法院98年度審聲字第167 號裁定在卷可按，見原審98年度
    訴字166 號卷，下稱原審166 號卷，卷(一)第130 頁），堪認
    證人乙○○確有施用甲基安非他命之事實，而有購買甲基安
    非他命之需乙情，自足認證人乙○○前開所述，應係符合真
    實，而可採信。
  (2)雖被告丙○○辯稱：證人乙○○第1 次警詢與第2 次警詢就
    向其購買甲基安非他命之情節，所述不符，顯然證人乙○○
    之指證不實云云。惟觀之證人乙○○於97年10月16日第1 次
    警詢時，經警詢以：「你是否曾向丙○○購買過毒品？」其
    係答以：「我於97年10月5 日夜間20時許（詳細時間已忘記
    ）在明華路與大順路口曾向丙○○討過安非他命的版仔來試
    看看，因為藥效不好，所以就沒有繼續向她購買毒品」（見
    警(一)卷第22頁），並未陳稱其於97年10月5 日前亦從未向被
    告丙○○購買過甲基安非他命，是尚難憑據證人乙○○此部
    分所言，即遽為被告丙○○有利之認定。又由證人乙○○歷
    次證述內容以觀，亦可認被告丙○○2 次販賣甲基安非他命
    予證人乙○○之日期，應係分別為97年9 月底某日，及同年
    10月5 日20時許前之10月初某日。且被告丙○○販賣2 次甲
    基安非他命予乙○○之金額各為3,000 元，合計共得款6,00
    0 元（即3,000 元＋3,000 元＝6,000 元）。
  (3)證人徐鼎凱確有於97年9 月3 日16時許，以其持用之門號00
    00000000號行動電話與持用門號0000000000號行動電話之丙○○聯絡購買甲基安非他命事宜，在高雄市「文藻學院」以
    1,000 元之代價購得甲基安非他命之事實，為被告丙○○供
    陳在卷（見本院卷第273 頁），核與證人徐鼎凱於偵查及原
    審結證稱：我自（97年）9 月3 日起至10月初向丙○○及她
    的小弟購買毒品，購買的金額大概1,000 元，因為我沒有電
    子磅秤，數量我不知道有多重等語（見29549 號偵卷第108
    頁，原審166 號卷(一)第141 至142 頁），大致相符，是證人
    徐鼎凱確有於97年9 月3 日向被告丙○○購得甲基安非他命
    之情（此亦為證人徐鼎凱第1 次向被告丙○○購買甲基安非
    他命），足可認定。
  (4)被告甲○○雖否認其就被告丙○○此次販賣甲基安非他命予
    徐鼎凱之犯行有所參與，然據證人徐鼎凱於原審證述：97年
    9 月份之前我都向1 個叫做「大熊」的人買毒品，後來因為
    「大熊」被抓，經由朋友介紹，才會轉向丙○○買，交貨的
    地點都在鼎金文藻那邊，伊會認識甲○○是第1 次經由向丙○○購買安非他命，由甲○○拿毒品出來給我才認識的等語
    （見原審166 號卷(一)第142 至146 頁）。參以證人徐鼎凱經
    原審審判長詢以：「0000000000、0000000000、0000000000
    是誰的電話？」證人徐鼎凱答稱：0000000000這支行動電話
    是丙○○的，至於0000000000這支行動電話好像是甲○○的
    ，至於0000000000這支行動電話伊要看電話簿才知道等語（
    見原審166 號卷(一)第149 頁），而門號0000000000此支行動
    電話確係被告甲○○所使用（此業經被告甲○○於原審所自
    陳在卷，見原審166 號卷(二)第53頁）乙情，足認證人徐鼎凱
    前揭所述，應係事實，自堪採信。又綜合參酌前開各證據方
    法，已可認定此次經由徐鼎凱與被告丙○○商妥購買甲基安
    非他命之事宜後，係由被告甲○○前往交付，且被告丙○○
    、甲○○此次販賣甲基安非他命所得為1,000 元之事實。
  (5)至被告丙○○雖於本院證稱：97年9 月3 日那次賣毒品給徐
    鼎凱是我自己送貨去的，甲○○並沒有去等語（見本院卷第
    164 頁），然此業與前揭客觀事證所示不符，況被告丙○○
    與甲○○2 人素來以姐弟相稱，此為被告丙○○及甲○○2
    人所不否認，則被告丙○○為迴護甲○○而為不實之陳述，
    並非不可想像，是自難以被告丙○○前開不實之證述，即為
    被告甲○○有利之認定。
  (6)綜上，被告丙○○、甲○○前揭所辯，應係事後圖卸之責，
    至為灼然。被告丙○○販賣第二級毒品甲基安非他命予乙○○共2 次；被告甲○○與被告丙○○共同販賣第二級毒品甲
    基安非他命予徐鼎凱1 次之犯行，均堪認定。
  2.被告丙○○、甲○○、陳志光販賣第一級毒品海洛因部分：
  (1)證人陳家豪確曾撥打被告丙○○持用之門號0000000000號行
    動電話與丙○○聯絡，而向被告丙○○購買第一級毒品海洛
    因之情，業經證人陳家豪於97年11月12日偵查中結證稱：我
    的毒品是跟1 位叫「姐仔」丙○○買的，我都打0000000000
    這支電話給他，另外1 支是0000000000。我是以電話聯絡後
    ，直接去文藻那邊，有時候是他送東西過來，有時候是他小
    弟甲○○、他男友陳志光送東西過來等語（見97年度毒偵字
    第9583號卷，下稱9583號偵卷，第5 頁反面）。復於97年12
    月25日偵查中證述：我97年7 月14日在軍中勒戒出所，我的
    毒品是向甲○○、丙○○及陳志光買的，時間在我勒戒出所
    後1 、2 個月間，我打電話給他們。我打0000000000及0000
    000000這2 支電話購買，海洛因一包500 到1,000 元，重量
    我不清楚，他們要我到文藻學院那邊拿貨等語（見9583號偵
    卷第20頁正、反面）明確。參以證人陳家豪於97年8 月9 日
    7 時25分3 秒、同日17時31分21秒、同日17時39分13秒、同
    日18時10分9 秒與被告丙○○（持用前開門號0000000000行
    動電話）聯絡，其各次通聯內容為：「（97年8 月9 日17時
    25分3 秒證人陳家豪〔代號Ｂ，下同〕以00-0000000號市內
    電話撥打丙○○〔代號Ａ，下同〕持用之門號0000000000號
    行動電話）
    Ｂ：姐仔，我弟仔，偉仔的朋友，今天不方便，可以差1 嗎
        ？
    Ａ：沒辦法，最近很緊。
    Ｂ：我家做保養品，我拿一組差不多8 、9,000 跟你換，看
        你要不要？我還沒領錢。」、「（97年8 月9 日17時3
    1 分21秒被告丙○○以門號0000000000號行動電話撥打陳家
    豪時用之門號0000000000號行動電話）
    Ａ：這樣，你會划算嗎？
    Ｂ：我想跟你換2,000 ，我用1 組換，看姐仔是要換還是等
        我領錢再贖回來？因為那是我跟家人偷拿的，因為我家
        在做這，所以倉庫先拿。因為我還沒領錢。
    Ａ：你什麼時候領錢？
    Ｂ：5 號。
    Ａ：我跟我男友商量一下。」、「（97年8 月9 日17時39分
    13秒陳家豪以市內電話00-0000000號撥打被告丙○○持用之
    門號0000000000號行動電話）
    Ａ：我男朋友說不要，因為最近都欠錢。
    Ｂ：還是先換1 ，很痛苦，我不在那邊，在另外一邊，文藻
        後門鼎中路。
    Ａ：我家在榮總... 」、「（97年8 月9 日18時10分9 秒被
    告丙○○以持用之門號0000000000號行動電話撥打陳家豪持
    用之門號0000000000號行動電話）
    Ａ：你這兩天如果那個，再打給我。
    Ｂ：什麼意思？
    Ａ：因為今天不夠量，還要出去拖，改天如果你在痛苦，我
        再用多點給你。
    Ｂ：今天這很少。
    Ａ：跟平常給你的一樣，多一點點。
    Ｂ：好。」（此有各該通聯譯文在卷，並為各被告及辯護人
    所不爭執，均見警(二)卷第9 頁），而由該通聯內容明顯可見
    證人陳家豪與被告丙○○折衝後，雙方面業已就價金取得合
    意，被告丙○○並已交付標的物（即海洛因）予陳家豪無訛
    。此外，再參酌：被告丙○○亦自陳，各該通聯都是伊的
    聲音，都是在講販賣毒品的事情等語（見29549 號偵卷第7
    頁）；前開通聯時間係在97年8 月9 日，而核與證人陳家
    豪前揭證稱：伊97年7 月14日在軍中勒戒出所後1 、2 個月
    間，打電話向丙○○等人購買海洛因之時間點相互吻合；
    證人陳家豪復於原審證述：97年8 月9 日17時25分3 秒的通
    話內容，是指可以請丙○○去幫我跟人家拿1,000 元的東西
    嗎等語（見原審166 卷(一)第262 至264 頁），其所述之金額
    核與證人陳家豪前開證述：我打0000000000及0000000000這
    2 支電話購買，海洛因一包500 到1,000 元等語，就海洛因
    1 包之價額有1,000 元者，二者亦大致相符等節，足認前開
    各該通聯均係被告丙○○於97年8 月9 日與陳家豪聯絡販賣
    第一級毒品海洛因之事宜，且該次買賣價金應係1,000 元，
    又該販賣之海洛因業已交付陳家豪無訛。
  (2)雖被告陳志光否認伊即係被告丙○○電話中所稱之「男友」
    ，而被告丙○○亦於本院審理時結證稱：伊在97年間從未與
    陳志光交往過，陳志光並非伊的男朋友云云（見本院卷第16
    5 至166 頁）。惟被告陳志光與被告丙○○係男女朋友，此
    業經被告丙○○於97年10月17日偵訊時自陳在卷（見29549
    號卷第7 頁），並迭經被告陳志光於警詢、偵查及原審一再
    陳稱：丙○○係其女朋友，於97年間交往約1 年等語明確（
    見警(三)卷第3 頁、陳志光聲羈卷第5 頁、原審98年度訴字第
    227 號卷，下稱原審227 號卷，第14頁、第78頁，原審166
    號卷(一)第234 頁）。參以：證人即被告陳志光之友人鄭吉
    庭於原審亦證稱：我知道陳志光有1 個女朋友，叫蔡什麼萍
    ，我知道她的名字叫做「萍仔」，當時我之所以知道陳志光
    有交往1 個女朋友，是因為我們言談中都有提到等語（見原
    審227 號卷第71、73、77頁），顯然證人鄭吉庭所提及之陳
    志光女友，其姓名與被告丙○○極為相近。證人陳家豪前
    揭所證：我的毒品是跟1 位叫「姐仔」丙○○買的，我都打
    0000000000這支電話給他，另外1 支是0000000000。我是以
    電話聯絡後，直接去文藻那邊，有時候是他送東西過來，有
    時候是他小弟甲○○、他男友陳志光送東西過來等語，亦指
    明被告陳志光確係被告丙○○之男友，且曾交付毒品予陳家
    豪等節，足認被告丙○○上揭電話中所提及之「男朋友」確
    係被告陳志光無誤。況且，苟被告丙○○確如其於本院作證
    時所稱：伊與陳志光來往時，伊同時有2 個以上男朋友，而
    伊於電話所稱之男友是「峰」，而非陳志光等語（見本院卷
    第166 頁）為真，被告丙○○大可正大光明坦認其與陳志光
    之實際關係（即2 人斯時亦具男女朋友關係），以利檢警偵
    辦而還被告陳志光清白，乃被告丙○○不此之圖，反於本院
    偽稱被告陳志光非其男友，2 人未曾交往過等語，其係意在
    迴護被告陳志光彰彰明甚。而由證人陳家豪上揭所述，再衡
    及被告丙○○前開與證人陳家豪之通聯內容以觀，足可認被
    告陳志光就97年8 月9 日販賣海洛因予陳家豪之犯行，與被
    告丙○○必有犯意之聯絡及行為之分擔。
  (3)又依據證人陳家豪上揭證述：伊以電話與被告丙○○聯絡後
    ，即至高雄市「文藻學院」附近（按「文藻學院」係位於高
    雄市○○路、鼎中路附近），再分由係丙○○或甲○○或陳
    志光送毒品過來，明顯可見於證人陳家豪向被告丙○○等人
    購買海洛因時，被告3 人均曾擔任送交毒品事宜。而被告甲○○於97年10月17日偵訊時亦自陳：我幫丙○○及陳志光轉
    送毒品海洛因及安非他命。我於97年8 月份開始替丙○○及
    陳志光轉送毒品，轉送的方式為如果有人要向丙○○及陳志
    光購買毒品，他們2 人就會打電話給我，要我過去他們位於
    高雄市○○區○○路附近的住處拿要轉送的毒品，再依他們
    的指示送到指定的地點給要購買毒品之人等語（見29549 號
    偵卷第9 頁），核渠2 人就被告甲○○為被告丙○○、陳志
    光送交毒品之時間、地點、毒品種類所述均相吻合，是證人
    陳家豪97年8 月9 日此次向被告陳淑萍購買海洛因係由被告
    甲○○擔任交付毒品事宜，亦可認定。
  (4)雖被告甲○○於原審辯稱：97年10月17日檢察官偵訊時，因
    為當時伊毒癮發作，才會說有幫陳志光轉送毒品等語（見原
    審166 號卷(二)第42頁），惟經原審勘驗當日檢察官偵訊被告
    甲○○之錄影光碟，由錄影畫面觀察甲○○偵訊當時神情無
    異，對檢察官訊問之內容並無表示不瞭解之處；且檢察官偵
    訊之態度平和並無不當之處，有該勘驗筆錄在卷可稽（見原
    審166 號卷(二)第49頁），是被告甲○○當日並無毒癮發作之
    情事堪以認定，從而，被告甲○○此部分所辯，顯然悖諸事
    實，自無可採。
  (5)被告陳志光於原審雖亦辯稱：伊有到高雄醫學院接受美沙冬
    門診治療，且其於97年10月間有進行心臟手術，不可能施用
    或販賣海洛因等語（見原審227 號卷(一)第13頁、第34頁）。
    而經原審函詢高雄醫學大學附設中和紀念醫院，被告陳志光
    確有於97年7 月7 日至98年1 月14日接受美沙冬門診治療共
    10次，另於97年10月12日因感染性心內膜炎併三尖瓣贅生物
    ，經手術於97年12月12日出院之事實，固有該院98年3 月27
    日高醫附行字第0980001001號函暨相關病歷在卷可參（見原
    審227 號卷(一)第50頁），然販賣毒品者非必為施用毒品者，
    是縱然被告陳志光曾接受美沙冬治療，而未繼續施用海洛因
    ，亦不表示其必定不會販賣海洛因予他人；另被告陳志光至
    高雄醫學大學附設中和紀念醫院進行心臟手術及出院時間，
    又係於本件販賣毒品時間（即97年8 月9 日）之後，顯難據
    之證明被告有無於97年8 月9 日販賣海洛因予陳家豪之事實
    ，是自難憑據前開證據，即為被告陳志光有利之認定。
  (6)另本件警方分別在被告丙○○、甲○○之住處查獲如附表五
    編號2 及附表六編號2 、3 所示之粉末，分經送驗結果，均
    檢出含有海洛因成分，有高雄市立凱旋醫院97年10月31日高
    市凱醫驗字第8620號濫用藥物尿液檢驗報告、高雄醫學大學
    附設中和紀念醫院97年12月2 日0000-000、206 號檢驗報告
    及法務部調查局濫用藥物實驗室97年11月14日調科壹字第09
    720000000 號鑑定書存卷可稽（見29549 號卷第30頁、第69
    頁、第126 至128 頁）。被告丙○○、甲○○分別於97年10
    月16日、97年10月17日為警查獲當日，經採集尿液送驗結果
    ，渠2 人之尿液則皆無嗎啡陽性反應，此亦有高雄市立凱旋
    醫院97年10月27日濫用藥物尿液檢驗報告、尿液採證代碼對
    照表各2 份附卷可證（見29549 號卷第119 至120 頁、第12
    4 至125 頁），足徵被告丙○○、甲○○2 人並無施用海洛
    因之習，則其等辯稱扣案之毒品均係供己施用等語，顯屬無
    稽，是扣案之前開海洛因係被告等人供販賣他人之用甚明。
  3.按販賣毒品之行為，本無一定之公定價格，是其各次買賣價
    格，當亦各有差異，或隨供需雙方之資力、關係之深淺、需
    求之數量、貨源充裕與否、販賣者對於資金之需求如何，殷
    切與否，以及政府查緝之態度，進而為各種不同之風險評估
    ，而為機動性調整，是其價格標準，自非一成不變。況且，
    販賣者從各種「價差」或「量差」或係「純度（如摻入葡萄
    糖等物）」謀取利潤方式，或有差異，然其所圖利益之非法
    販賣行為目的，則屬相同，並無二致。因之，販賣利得，除
    經行為人坦承，或其價量至臻明確，確實難以究其原委。但
    依一般民眾普遍認知毒品之非法交易，向為政府查禁森嚴，
    且重罰不寬貸，衡諸常情，倘非有利可圖，絕無平白甘冒被
    重罰高度風險之理。從而，舉凡其有償交易，除足反證其確
    另基於某種非圖利本意之關係外，通常尚難因無法查悉其買
    進、賣出之差價，而諉無營利之意思，或阻卻販賣犯行之追
    訴（最高法院87年度臺上字第3164號判決意旨參照）。本件
    依諸卷附證據資料，固無從得知被告3 人購入甲基安非他命
    （被告丙○○、甲○○部分）、海洛因（被告3 人部分）之
    價格，然揆諸被告陳志光、丙○○均無業，被告甲○○則任
    臨時工，此觀之渠等之警詢筆錄受詢問人職業欄記載即明（
    見警(一)卷第1 頁、第10頁、第13頁、第24頁），足認渠3 人
    經濟狀況尚非甚為富裕，衡情被告3 人並無購入價昂之毒品
    無故提供他人施用之可能；又販賣第一級毒品及第二級毒品
    之法定刑度均甚重，此復為眾所週知之事實，苟無任何利潤
    可圖，被告3 人亦無甘冒重典科刑之風險，出售第一、二級
    毒品海洛因及甲基安非他命予乙○○、徐鼎凱或陳家豪之可
    能，是被告3 人分別販賣前開第一、二級毒品予乙○○、徐
    鼎凱、陳家豪，確具營利之意圖，洵可認定。
  4.綜上，被告丙○○、甲○○、陳志光上開所辯，皆係事後圖
    卸之詞，均不足採信，其等上開販賣毒品海洛因之犯行，洵
    堪認定。
  (二)新舊法比較：
    按被告行為後，毒品危害防制條例第4 條業經立法院三讀修
    正通過，並經總統於98年5 月20日公布，同條例第36條雖規
    定：本條例自公布後6 個月施行，惟該規定係指87年將肅清
    煙毒條例修正為毒品危害防制條例時之法律修正而言，與本
    次修正無關，是此次修正法條，依中央法規標準法第14條之
    規定，應自總統公布後3 日生效（即98年5 月22日生效）。
    本件被告3 人分別販賣第一級毒品海洛因及第二級毒品甲基
    安非他命，渠等行為時之毒品危害防制條例第4 條第1 項、
    第2 項分別規定：「製造、運輸、販賣第一級毒品者，處死
    刑或無期徒刑；處無期徒刑者，得併科新臺幣1,000 萬元以
    下罰金。」、「製造、運輸、販賣第二級毒品者，處處無期
    徒刑或七年有期徒刑，得併科新臺幣700 萬元以下罰金。」
    ，修正後則分別提高得併科之罰金數額至新臺幣2,000 萬元
    （第一級毒品部分）、1,000 萬元（第二級毒品部分），經
    比較新舊法結果，應以被告3 人行為時之舊法規定，對其等
    各較為有利。
  (三)按海洛因為毒品危害防制條例第2 條第2 項第1 款所列管之
    第一級毒品，甲基安非他命則為同條項第2 款所列管之第二
    級毒品，依法均不得持有、販賣。被告丙○○販賣甲基安非
    他命予乙○○2 次，被告甲○○與被告丙○○共同販賣甲基
    安非他命予徐鼎凱，核渠2 人所為，均係犯修正前前毒品危
    害防制條例第4 條第2 項之販賣第二級毒品罪；被告丙○○
    、甲○○、陳志光共同販賣海洛因予陳家豪，核渠等所為，
    皆係犯修正前毒品危害防制條例第4 條第1 項之販賣第一級
    毒品罪。被告丙○○與甲○○就上開販賣甲基安非他命予徐
    鼎凱之犯行；被告丙○○、甲○○、陳志光就前述販賣海洛
    因予陳家豪之犯行，分別有犯意聯絡及行為分擔，應各論以
    共同正犯。被告丙○○、甲○○持有甲基安非他命；被告丙○○、甲○○、陳志光持有海洛因之低度行為，各為渠等販
    賣之高度行為所吸收，均不另論。又被告丙○○、甲○○、
    陳志光分別有事實欄所載之前科紀錄，有臺灣高等法院被告
    前案紀錄表在卷可稽，其等3 人皆於有期徒刑執行完畢後，
    5 年內分別故意再犯本件有期徒刑以上之各罪，俱為累犯，
    悉應依刑法第47條第1 項加重其刑（販賣第一級毒品罪、第
    二級毒品罪，其法定本刑為無期徒刑、死刑部分，均不得加
    重）。其次，刑法第59條之酌量減輕其刑，固以犯罪之情狀
    ，在客觀上足以引起一般同情，認為即予宣告法定最低刑期
    ，猶嫌過重者，始有其適用。而販賣第一級毒品罪之法定刑
    為死刑或無期徒刑，其中，死刑乃剝奪人生命之刑罰，為刑
    罰中之最；無期徒刑則限制人身自由無所期限，對受刑人而
    言，精神折磨至甚。然刑罰本旨重在教化，並以卹刑為原則
    ，宣告之刑，當應符合社會普遍認知之公平正義，與國民對
    於法律之感情（最高法院96臺上字第2093號判決意旨參照）
    。本件被告3 人販賣第一級毒品海洛因之次數核僅1 次，所
    得亦僅1,000 元，與大盤毒販所為毒害社會之程度相去甚遠
    ，是其等之犯行縱處以最低刑度之無期徒刑，亦難謂無情輕
    法重之憾，衡情不無可憫，爰就被告3 人販賣海洛因予陳家
    豪之犯行，均依刑法第59條之規定減輕其刑，並就此部分與
    前開累犯加重部分，依法先加重後減輕之。再被告丙○○販
    賣甲基安非他命予乙○○2 次與販賣海洛因予陳家豪1 次；
    被告甲○○販賣甲基安非他命予徐鼎凱1 次與販賣海洛因予
    陳家豪1 次，均犯意各別、行為互殊，各應分論併罰。
  (四)原審認被告丙○○販賣甲基安非他命予乙○○（即97年10月
    5 日20時許前之10月初某日之犯行）；被告甲○○販賣甲基
    安非他命予徐鼎凱1 次；被告丙○○、甲○○、陳志光販賣
    海洛因予陳家豪等犯行，罪證明確，因而予以論罪科刑，固
    非無見，惟查：(一)附表五編號3 、4 、5 、6 所示之物，依
    諸卷附證據，並無法證明與被告丙○○前開販賣甲基安非他
    予乙○○之犯行有關，乃原判決以其係供被告丙○○此次販
    賣第二級毒品所用之物，而依毒品危害防制條例第19條第1
    項之規定予以沒收，尚有未合。(二)被告甲○○就其上揭犯行
    ，均應論以累犯，原判決就此漏未論列，亦有違誤。(三)附表
    五編號2 所示之海洛因，係共犯丙○○所有之毒品；附表六
    編號2 中之海洛因2 包，及編號3 所示之海洛因3 包，係共
    犯甲○○所有之毒品；附表五編號6 所示之行動電話（含SI
    M 卡），則係共犯丙○○所有之供販賣海洛因及甲基安非他
    命（徐鼎凱部分）所用之物，原判決未於各共犯罪刑項下（
    即被告丙○○、甲○○、陳志光共同販賣第一級毒品罪刑項
    下，及被告甲○○共同販賣第二級毒品罪刑項下）宣告沒收
    ，亦有違誤。被告3 人上訴意旨否認犯罪，進而指摘原判決
    此等部分不當，雖均無理由，然原判決此等部分既有上開可
    議之處，自應由本院將原判決此等部分暨被告3 人定執行刑
    部分予以撤銷改判。爰審酌被告丙○○、甲○○、陳志光均
    年輕力壯，不思循正途賺取金錢，均明知毒品戕害施用者身
    體至鉅，且施用者為購買毒品以解除毒癮，往往不惜耗費鉅
    資，以致散盡家財連累家人，甚或鋌而走險犯罪，危害社會
    治安，卻仍為一己私利，無視國家杜絕毒品之禁令，被告陳
    志光販賣第一級毒品海洛因，被告丙○○及甲○○除第一級
    毒品海洛因外，尚販賣第二級毒品甲基安非他命，所為助長
    毒品氾濫，戕害國人身心健康，破壞社會治安及善良風氣，
    且犯後就前開犯行均一再否認犯行，難認有真切悔悟之心；
    另考量渠等販賣毒品之次數及獲利等一切情狀，各量處如附
    表一各編號所示之刑，並就被告丙○○部分，定應執行刑為
    有期徒刑21年6 月；就被告甲○○部分，定應執行刑為有期
    徒刑19年6 月。附表五編號1 所示之甲基安非他命；附表五
    編號2 、附表六編號2 中之海洛因2 包，及編號3 所示之海
    洛因3 包，分係第一級、第二級毒品，不問屬於犯人與否，
    均應依毒品危害防制條例第18條第1 項前段之規定，分別於
    被告丙○○最後一次販賣甲基安非他命罪刑項下（即97年10
    月5 日20時許前之10月初某日之販賣甲基安非他命予乙○○
    犯行），及被告丙○○、甲○○、陳志光3 人販賣海洛因予
    陳家豪罪刑項下，諭知沒收銷燬之（用以盛裝前開毒品之各
    包裝袋，其上殘留之各該毒品無法完全析離，此有各該照片
    在卷可稽〔見警(一)卷第48頁、29549 號偵卷第68頁〕，均應
    視同毒品，與前開各毒品整體沒收銷燬之）。至鑑驗所耗損
    之毒品，既已滅失，自無庸宣告沒收銷燬。扣案之附表五編
    號6 所示之門號0000000000號行動電話1 支（含SIM 卡），
    係被告丙○○所有，業經被告丙○○供陳在卷（見本院卷第
    273 頁），並供其與共犯甲○○、陳志光販賣毒品海洛因，
    及與共犯甲○○販賣毒品甲基安非他命（徐鼎凱部分）所用
    之物，爰依毒品危害防制條例第19條第1 項之規定，分別於
    各共犯罪刑項下宣告沒收。附表四、附表五編號3 、4 、5
    、7 、8 、9 、10、11、12、13、14，及附表六編號2 中之
    未檢出毒品粉末1 包、編號4 、5 、6 、7 、8 所示之物，
    並無證據證明與本件前揭犯行有何關聯（證人陳家豪固證陳
    曾與被告丙○○持用之附表五編號8 所示之門號0000000000
    號行動電話聯絡購買海洛因事宜，有如前述，惟並無證據足
    以證明被告丙○○等人有以前開行動電話與證人陳家豪聯絡
    本件販賣海洛因事宜，自難認此行動電話與被告丙○○等人
    本件販賣海洛因犯行有何關聯），爰均不為沒收之諭知。另
    被告3 人未扣案之各次販毒所得（被告丙○○販賣甲基安非
    他命予乙○○所得共6,000 元；被告丙○○、甲○○共同販
    賣甲基安非他命與徐鼎凱所得1,000 元；被告丙○○、甲○○、陳志光共同販賣海洛因與陳家豪所得1,000 元），分別
    為被告丙○○、甲○○、陳志光等人因犯販賣第一、二級毒
    品罪所得之財物，爰各依毒品危害防制條例第19條第1 項之
    規定，分別於各該販賣毒品罪名項下宣告沒收或連帶沒收，
    如全部或一部不能沒收時，以其等財產（連帶）抵償之。
  (五)原判決就被告丙○○於97年9 月底某日販賣甲基安非他命予
    乙○○之犯行，認罪證明確，因而適用修正前毒品危害防制
    條例第4 條第2 項、第19條第1 項，刑法第2 條第1 項前段
    、第11條、第47條第1 項等規定，並審酌被告丙○○為牟私
    利而販賣甲基安非他命，所為顯然殘害國民身心健康，足使
    社會施用毒品人口增加，而相對提高社會負成本，減損勞動
    生產力，影響社會層面至深且鉅，犯後又飾詞矯卸，顯然並
    不知錯，另考量其販賣毒品次數及所得尚非甚豐等一切情狀
    ，量處如附表一【被告丙○○部分】編號1 所示之刑，經核
    原判決此部分之認事用法，均無不合，量刑亦屬允當，被告
    丙○○上訴意旨否認犯罪，據之指摘原判決此部分不當，為
    無理由，均應予駁回。
二、無罪部分：
  (一)公訴意旨另以：被告丙○○、甲○○、陳志光意圖營利，基
    於販賣第一級毒品海洛因之犯意聯絡，於97年8 月13日在高
    雄市○○路「文藻學院」附近，以500 至1,000 元之價格，
    販賣第一級毒品海洛因予陳家豪1 次，因認被告3 人此部分
    均涉犯毒品危害防制條例第4 條第1 項之販賣第一級毒品罪
    嫌等語。
  (二)公訴意旨認被告3 人涉犯上揭毒品危害防制條例第4 條第1
    項之販賣第一級毒品罪嫌，係以：被告甲○○之供述、證人
    陳家豪之證述，及97年10月16日、97年10月17日警方於被告
    丙○○、甲○○住處分別扣押之物，暨門號0000000000、00
    00000000號行動電話通聯譯文等，為其論罪之依據。
  (三)經查：
  1.證人陳家豪於97年11月12日偵查中結證稱：我的毒品是跟1
    位叫「姐仔」丙○○買的，我都打0000000000 這 支電話給
    他，另外1 支是0000000000。我是以電話聯絡後，直接去文
    藻那邊，有時候是他送東西過來，有時候是他小弟甲○○、
    他男友陳志光送東西過來等語。復於97年12月25日偵查中證
    述：我97年7 月14日在軍中勒戒出所，我的毒品是向甲○○
    、丙○○及陳志光買的，時間在我勒戒出所後1 、2 個月間
    ，我打電話給他們。我打0000000000及0000000000這2 支電
    話購買，海洛因一包500 到1,000 元，重量我不清楚，他們
    要我到文藻學院那邊拿貨等語，而就其於97年7 月14日自軍
    中勒戒出所後1 、2 個月內，曾向被告3 人購買海洛因之事
    實陳明甚詳，前固述及。然依據證人陳家豪前揭所述，堪認
    其向被告3 人購買海洛因之次數，並非單一。而是否證人陳
    家豪每次與被告3 人聯絡購毒事宜後均有成交，並未經證人
    陳家豪陳明在卷，是除非尚有其他佐證，否則尚難憑藉證人
    陳家豪前揭所述，即遽為被告3 人每次與陳家豪之毒品交易
    皆已意思合致，並已交付毒品之認定。
  2.觀之卷附證人陳家豪與被告丙○○於97年8 月13日之通聯譯
    文顯示，當日1 時31分24秒，證人陳家豪（代號B ，下同）
    以00-0000000號市內電話撥打丙○○（代號A ，下同）持用
    之門號0000000000號行動電話，雙方通聯內容為：「
    B ：姐仔，我弟仔，你知道嗎？
    A ：我知道。
    B ：你怎麼都沒接，我想說用家裡電話打給你，妳怎麼都沒
        接？
    A ：什麼時候
    B ：這支我家的。
    A ：我今天很忙，現在都沒有，還沒出去拖，我等我男朋友
        回來，再打你手機。
    B ：會不會很久，因為我要和朋友偉仔一起拿。
    A ：不知道，我問看看，再打給你。」等語，有該通聯譯文
    在卷（見警(二)卷第9 頁）。當日1 時31分24秒證人陳家豪再
    以前開電話與被告丙○○通聯，其內容為：「
    B ：姐仔，我弟仔，現在過去。
    A ：你家到這裡5 分鐘而已，不過我男朋友還沒回來....
    B ：姐仔，我這邊600 多而已，我送乳液給你。
    A ：乳液，我不要，我已經有了，我會怕耶！
    B ：有事情，你來我公司我賠錢給你，如果你嫌太多的話，
        你不要開，我領錢的時候再給你。」等語，亦有該通聯
    譯文在卷（見警(二)卷第9 頁）。而觀之前開被告丙○○與證
    人陳家豪間之通聯內容，足見當日陳家豪雖表示欲先以乳液
    抵償毒品之價金，然被告丙○○實有以「須與其男友商量」
    、「其男友尚未回來」為由而予以婉拒之意。此外檢警於當
    日復未再監聽得證人陳家豪與被告丙○○有何其他通聯，檢
    察官又未提出其他得以證明被告3 人有因證人陳家豪此次之
    要約，而承諾販予海洛因並已交付之證據，故此次證人陳家
    豪是否業已與被告丙○○等人就所欲購買之海洛因，達成買
    賣之意思合致？又該毒品是否業已交付？實均有所未明，自
    難遽為被告丙○○、甲○○及陳志光3 人不利之認定。此外
    ，本院復查無其他積極證據，足以證明被告3 人有此部分被
    訴之販賣第一級毒品海洛因予證人陳家豪之犯行，被告3 人
    此部分犯罪自屬不能證明，依諸刑事訴訟法第301 條第1 項
    之規定，自應就此部分諭知渠等3 人無罪之判決。
  3.原審未詳為推求，就此部分遽為被告3 人有罪之判決，容有
    未恰，被告3 人上訴意旨執此指摘原判決此部分不當，為有
    理由，應由本院將原判決此部分撤銷，而為被告3 人此部分
    無罪之判決。
、被告丙○○所犯持有第一級毒品海洛因及第二級毒品大麻、
    販賣第二級毒品甲基安非他命予徐鼎凱；被訴涉犯轉讓第二
    級毒品甲基安非他命予甲○○、涉犯附表二、三所示之罪，
    而分別經為有罪、無罪及不受理判決部分；被告甲○○所犯
    持有第二級毒品大麻、被訴涉犯附表二、三所示之罪，及被
    訴非法持有刀械，而分別經為有罪、無罪、不受理及免訴判
    決部分，皆已確定，茲不再論列。
據上論結，應依刑事訴訟法第369 條第1 項前段、第364 條、第
299 條第1 項前段、第301 條第1 項，修正前毒品危害防制條例
第4 條第1 項、第2 項、第18條第1 項前段、第19條第1 項，刑
法第2 條第1 項、第11條，刑法第59條第51條第5 款，判決如主
文。
本案經檢察官呂建昌到庭執行職務。
中    華    民    國    99    年    5     月    5     日
                  刑事第一庭    審判長法  官 翁慶珍
                                      法  官 黃仁松
                                      法  官 徐美麗
以上正本證明與原本無異。
無罪部分檢察官如不服本判決應於收受本判決後10日內向本院提
出上訴書狀，其未敘述上訴理由者，並得於提起上訴後10日內向
本院補提理由書狀（均須按他造當事人之人數附繕本）「切勿逕
送上級法院」。
被告3 人不得上訴。
中    華    民    國    99    年    5     月    5     日
                                      書記官 賴梅琴
附錄本判決論罪科刑法條：
《修正前毒品危害防制條例第4條第1項、第2項》
製造、運輸、販賣第一級毒品者，處死刑或無期徒刑；處無期徒
刑者，得併科新臺幣 1千萬元以下罰金。
製造、運輸、販賣第二級毒品者，處無期徒刑或 7 年以上有期
徒刑，得併科新臺幣 7百萬元以下罰金。
附表一：
【被告丙○○部分】
┌───┬───────┬─────────────┬───────────┐
│編  號│犯罪事實      │原審判決結果              │本院判決結果          │
├───┼───────┼─────────────┼───────────┤
│  1   │丙○○於97 年9│丙○○犯販賣第二級毒品罪，│上訴駁回。            │
│      │月底某日販賣3,│累犯，處有期徒刑捌年，未扣│                      │
│      │000 元之甲基安│案之販賣毒品所得新臺幣仟│                      │
│      │非他命予乙○○│元沒收之，如一部或全部不能│                      │
│      │部分          │沒收時，以其財產抵償之。  │                      │
├───┼───────┼─────────────┼───────────┤
│  2   │丙○○於97年10│丙○○犯販賣第二級毒品罪，│（原判決此部分撤銷。）│
│      │月初某日販賣3,│累犯，處有期徒刑捌年，未扣│丙○○犯販賣第二級毒品│
│      │000 元之甲基安│案之販賣毒品所得新臺幣仟│罪，累犯，處有期徒刑捌│
│      │非他命予乙○○│元沒收之，如一部或全部不能│年。扣案之附表五編號1 │
│      │部分          │沒收時，以其財產抵償之，扣│所示之物，沒收銷燬之；│
│      │              │案如附表五編號1 所示之物均│未扣案之販賣第二級毒品│
│      │              │沒收銷燬之，如附表五編號3 │所得新臺幣仟元沒收之│
│      │              │、4 、5 、6 所示之物均沒收│，如一部或全部不能沒收│
│      │              │之。                      │時，以其財產抵償之。  │
├───┼───────┼─────────────┼───────────┤
│  3   │丙○○、甲○○│丙○○共同犯販賣第一級毒品│（原判決此部分撤銷。）│
│      │、陳志光共同於│罪，累犯，處有期徒刑拾柒年│丙○○共同販賣第一級毒│
│      │97年8 月9 日販│，未扣案之販賣毒品所得新臺│品，累犯，處有期徒刑拾│
│      │賣1,000 元海洛│幣壹仟元與甲○○、陳志光連│柒年。扣案之附表五編號│
│      │因予陳家豪部分│帶沒收之，如一部或全部不能│2 、附表六編號2 中之海│
│      │              │沒收時，以其等財產連帶抵償│洛因2 包、編號3 等物，│
│      │              │之。                      │沒收銷燬之；附表五編號│
│      │              │                          │6 所示之物，沒收之；未│
│      │              │                          │扣案之販賣第一級毒品所│
│      │              │                          │得新臺幣壹仟元與甲○○│
│      │              │                          │、陳志光連帶沒收之，如│
│      │              │                          │一部或全部不能沒收時，│
│      │              │                          │以其等財產連帶抵償之。│
├───┼───────┼─────────────┼───────────┤
│  4   │丙○○、甲○○│丙○○共同犯販賣第一級毒品│（原判決此部分撤銷。）│
│      │、陳志光被訴於│罪，累犯，處有期徒刑拾柒年│丙○○無罪。          │
│      │97年8 月13日販│，扣案如附表五編號2 所示之│                      │
│      │賣1,000 元海洛│物均沒收銷燬之，扣案如附表│                      │
│      │因予陳家豪部分│五編號3 、5 、6 所示之物均│                      │
│      │              │沒收之，未扣案之販賣毒品所│                      │
│      │              │得新臺幣壹仟元與甲○○、陳│                      │
│      │              │志光連帶沒收之，如一部或全│                      │
│      │              │部不能沒收時，以其等財產連│                      │
│      │              │帶抵償之。                │                      │
└───┴───────┴─────────────┴───────────┘
【被告甲○○部分】
┌───┬───────┬─────────────┬───────────┐
│編  號│犯罪事實      │原審判決結果              │本院判決結果          │
├───┼───────┼─────────────┼───────────┤
│  1   │甲○○與丙○○│甲○○共同犯販賣第二級毒品│（原判決此部分撤銷。）│
│      │共同於97年9 月│罪，處有期徒刑捌年，未扣案│甲○○犯販賣第二級毒品│
│      │3 日販賣1,000 │之販賣毒品所得新臺幣壹仟元│罪，累犯，處有期徒刑捌│
│      │元甲基安非他命│與丙○○連帶沒收之，如一部│年。扣案之附表五編號6 │
│      │予徐鼎凱部分  │或全部不能沒收時，以其等財│所示之物，沒收之；未扣│
│      │              │產連帶抵償之。            │案之販賣第二級毒品所得│
│      │              │                          │新臺幣壹仟元沒收之，如│
│      │              │                          │一部或全部不能沒收時，│
│      │              │                          │以其財產抵償之。      │
├───┼───────┼─────────────┼───────────┤
│  2   │丙○○、甲○○│甲○○共同犯販賣第一級毒品│（原判決此部分撤銷。）│
│      │、陳志光共同於│罪，處有期徒刑拾柒年，未扣│甲○○共同販賣第一級毒│
│      │97年8 月9 日販│案之販賣毒品所得新臺幣壹仟│品，累犯，處有期徒刑拾│
│      │賣1,000 元海洛│元與丙○○、陳志光連帶沒收│柒年。扣案之附表五編號│
│      │因予陳家豪部分│之，如一部或全部不能沒收時│2 、附表六編號2 中之海│
│      │              │，以其等財產連帶抵償之。  │洛因2 包、編號3 等物，│
│      │              │                          │沒收銷燬之；附表五編號│
│      │              │                          │6 所示之物，沒收之；未│
│      │              │                          │扣案之販賣第一級毒品所│
│      │              │                          │得新臺幣壹仟元與丙○○│
│      │              │                          │、陳志光連帶沒收之，如│
│      │              │                          │一部或全部不能沒收時，│
│      │              │                          │以其等財產連帶抵償之。│
├───┼───────┼─────────────┼───────────┤
│  3   │丙○○、甲○○│甲○○共同犯販賣第一級毒品│（原判決此部分撤銷。）│
│      │、陳志光被訴於│罪，處有期徒刑拾柒年，扣案│甲○○無罪。          │
│      │97年8 月13日販│如附表六編號2 、3 所示之物│                      │
│      │賣1,000 元海洛│均沒收銷燬之，未扣案之販賣│                      │
│      │因予陳家豪部分│毒品所得新臺幣壹仟元與蔡淑│                      │
│      │              │萍、陳志光連帶沒收之，如一│                      │
│      │              │部或全部不能沒收時，以其等│                      │
│      │              │財產連帶抵償之。          │                      │
└───┴───────┴─────────────┴───────────┘
【被告陳志光部分】
┌───┬───────┬─────────────┬───────────┐
│編  號│犯罪事實      │原審判決結果              │本院判決結果          │
├───┼───────┼─────────────┼───────────┤
│  1   │丙○○、甲○○│陳志光共同犯販賣第一級毒品│（原判決此部分撤銷。）│
│      │、陳志光共同於│罪，累犯，處有期徒刑拾柒年│陳志光共同販賣第一級毒│
│      │97年8 月9 日販│，未扣案之販賣毒品所得新臺│品，累犯，處有期徒刑拾│
│      │賣1,000 元海洛│幣壹仟元與丙○○、甲○○連│柒年。扣案之附表五編號│
│      │因予陳家豪部分│帶沒收之，如一部或全部不能│2 、附表六編號2 中之海│
│      │              │沒收時，以其與丙○○、康淳│洛因2 包、編號3 等物，│
│      │              │善財產連帶抵償之。        │沒收銷燬之；附表五編號│
│      │              │                          │6 所示之物，沒收之；未│
│      │              │                          │扣案之販賣第一級毒品所│
│      │              │                          │得新臺幣壹仟元與丙○○│
│      │              │                          │、甲○○連帶沒收之，如│
│      │              │                          │一部或全部不能沒收時，│
│      │              │                          │以其等財產連帶抵償之。│
├───┼───────┼─────────────┼───────────┤
│  2   │丙○○、甲○○│陳志光共同犯販賣第一級毒品│（原判決此部分撤銷。）│
│      │、陳志光被訴於│罪，累犯，處有期徒刑拾柒年│陳志光無罪。          │
│      │97年8 月13日販│，未扣案之販賣毒品所得新臺│                      │
│      │賣1,000 元海洛│幣壹仟元與丙○○、甲○○連│                      │
│      │因予陳家豪部分│帶沒收之，如一部或全部不能│                      │
│      │              │沒收時，以其與丙○○、康淳│                      │
│      │              │善財產連帶抵償之。        │                      │
└───┴───────┴─────────────┴───────────┘
附表二（即原判決附表二，無罪部分）：
┌─┬───┬───┬─────────┬─────────────────┐
│編│行為人│購買者│交易時間、地點    │交  易  方  法                    │
│號│      │      │                  │                                  │
├─┼───┼───┼─────────┼─────────────────┤
│1 │丙○○│許明海│97年1 月28日20 時9│由許明海以其行動電話0000000000號傳│
│  │      │（綽號│分後某時許，不詳地│簡訊予丙○○使用之0000000000號行動│
│  │      │小新）│點                │電話，表示欲購買1/4 錢（半半）之毒│
│  │      │      │                  │品。                              │
├─┼───┼───┼─────────┼─────────────────┤
│2 │丙○○│綽號「│自97年6 月20日14時│由綽號「阿德」、「融仔」、「阿勝」│
│  │甲○○│阿德」│起至同年9 月底止，│、「帝仔」、「阿志」、「亭的」先與│
│  │      │、「融│高雄市○○路「文藻│行動電話0000000000、0000000000聯絡│
│  │      │仔」、│學院」附近        │丙○○欲購買毒品，再由丙○○撥打康│
│  │      │「阿勝│                  │淳善使用之0000000000號行動電話，康│
│  │      │」、「│                  │淳善至丙○○居所取甲基安非他命後，│
│  │      │帝仔」│                  │於左列時、地，以500 或1,000 元之價│
│  │      │、「阿│                  │格，販賣數量不詳之甲基安非他命予左│
│  │      │志」、│                  │列之人。                          │
│  │      │「亭的│                  │                                  │
│  │      │」    │                  │                                  │
├─┼───┼───┼─────────┼─────────────────┤
│3 │丙○○│徐鼎凱│自97年9 月3 日16時│由徐鼎凱先以行動電話0000000000、  │
│  │甲○○│      │許起至同年10月初止│0000000000 0000000000 號聯絡丙○○│
│  │      │      │，高雄市○○路「文│或甲○○欲購買毒品，再由丙○○或康│
│  │      │      │藻學院」附近或龍華│淳善於左列時、地，以1,000 元價格，│
│  │      │      │國中附近          │販賣數量不詳之甲基安非他命予徐鼎凱│
│  │      │      │                  │，共計19次（檢察官起訴20次，扣除上│
│  │      │      │                  │述1 次有罪部分）。                │
├─┼───┼───┼─────────┼─────────────────┤
│4 │丙○○│陳家豪│自97年1 月間起至同│由丙○○以不詳價格，向綽號「阿弟仔│
│  │甲○○│、綽號│年10月16日止，高雄│」（真實姓名年籍不詳）之成年男子販│
│  │陳志光│「阿德│市○○路「文藻學院│入數量不詳之海洛因後，在高雄市鼎中│
│  │      │」、「│」、博愛路附近等處│路「文藻學院」、博愛路附近等處，以│
│  │      │阿志」│                  │每次約500 元至1,000 元不等之價格，│
│  │      │、「帝│                  │販賣第一級毒品海洛因予陳家豪8 次（│
│  │      │仔」、│                  │檢察官起訴10次，扣除上述2 次有罪部│
│  │      │「凱仔│                  │分）。                            │
│  │      │」、「│                  │                                  │
│  │      │勝仔」│                  │                                  │
│  │      │等人。│                  │                                  │
├─┼───┼───┼─────────┼─────────────────┤
│5 │陳志光│「小可│於97年8 月間某日起│陳志光在高雄縣鳳山市某「小北百貨」│
│  │      │的朋友│，迄97年10 月 間某│附近，以每次3,000 元至6,000 元不等│
│  │      │」、「│日止，高雄縣、市某│之代價，向真實年籍姓名不詳綽號「凱│
│  │      │阿西」│處                │仔」之男子販入數量不詳之海洛因，旋│
│  │      │、「阿│                  │在高雄縣、市某處，以每次500 元至  │
│  │      │橋」  │                  │1,000 元不等之價格，販賣第一級毒品│
│  │      │      │                  │海洛因予「小可的朋友」、「阿西」、│
│  │      │      │                  │「阿橋」等人各1 次。              │
└─┴───┴───┴─────────┴─────────────────┘
附表三（即原判決附表三，公訴不受理部分）：
┌─┬───┬───────────────┬────────────┐
│編│行為人│犯罪事實                      │備註（原補充之犯罪事實）│
│號│      │                              │                        │
├─┼───┼───────────────┼────────────┤
│1 │丙○○│於97年7 月9 日16時54分後某時在│98年6 月25日當庭追加（附│
│  │甲○○│不詳時間、地點販賣不詳金額、數│表二編號2）             │
│  │      │量之甲基安非他命予不詳之人。  │                        │
├─┼───┼───────────────┼────────────┤
│2 │丙○○│97年7 月9 日17時43分至同日19時│98年度蒞追字第21 號 犯罪│
│  │、綽號│27分間某時許，在高雄市巨蛋體育│事實一、(一)（附表二編號2 │
│  │「政仔│場附近，由丙○○與真實姓名年籍│）                      │
│  │」之成│不詳、綽號「政仔」之成年男子，│                        │
│  │年男子│共同基於販賣第二級毒品甲基安非│                        │
│  │      │他命之犯意聯絡，以1,500 元之代│                        │
│  │      │價，販賣第二級毒品甲基安非他予│                        │
│  │      │真實姓名年籍不詳、綽號「德仔」│                        │
│  │      │之人。                        │                        │
├─┼───┼───────────────┼────────────┤
│3 │甲○○│97年9 月13日19時46分許，在不詳│98年度蒞追字第21 號 犯罪│
│  │      │地點，由甲○○販賣金額500 元、│事實一、(二)（附表二編號2 │
│  │      │數量不詳之第二級毒品安非他命予│）                      │
│  │      │使用行動電話門號0000000000號之│                        │
│  │      │不詳之人。                    │                        │
├─┼───┼───────────────┼────────────┤
│4 │丙○○│丙○○與甲○○97年8 月9 日17時│98年6 月25日當庭追加（附│
│  │甲○○│31分21秒後某時在不詳時間、地點│表二編號4）             │
│  │      │以2,000元販賣海洛因予以陳家豪1│                        │
│  │      │次。                          │                        │
├─┼───┼───────────────┼────────────┤
│5 │丙○○│丙○○與甲○○於97年8 月25日1 │98年6 月25日當庭追加（附│
│  │甲○○│時5 分後之某時在不詳時間、地點│表二編號4）             │
│  │      │以3,500 元販賣海洛因予不詳姓名│                        │
│  │      │之人1 次。                    │                        │
├─┼───┼───────────────┼────────────┤
│6 │丙○○│丙○○與甲○○於97年9 月16日14│98年6 月25日當庭追加（附│
│  │甲○○│時58分後之某時在不詳時間、地點│表二編號4）             │
│  │      │以200 元販賣海洛因予偉仔1 次。│                        │
└─┴───┴───────────────┴────────────┘
附表四（即原判決附表四）：
（97年1 月29日在被告丙○○位於高雄市○○區○○路123 號16
樓之1 租屋處扣押之物）
┌────┬─────────────┬────┬─────────────┐
│編號    │ 物品名稱                 │所有人  │證據（出處）              │
│        │                          │        │                          │
├────┼─────────────┼────┼─────────────┤
│ 1      │海洛因1 包（檢驗前淨重    │丙○○  │高雄市凱旋醫院97年9 月21日│
│（同原判│0.030 公克，檢驗後淨重    │        │高市凱醫驗字第8323號濫用藥│
│決編號）│0.020 公克，含包裝袋1 只）│        │物檢驗鑑定書（見97年度偵緝│
│        │                          │        │字第2453號卷第49頁）      │
├────┼─────────────┼────┼─────────────┤
│ 2      │大麻1 包（檢驗前淨重0.143 │丙○○  │同上                      │
│（同原判│公克，檢驗後淨重0.116 公克│        │                          │
│決編號）│，含包裝袋1 只）          │        │                          │
├────┼─────────────┼────┼─────────────┤
│ 3      │晶體3 包（其中2 包驗出甲基│丙○○  │高雄市凱旋醫院97年6 月2 日│
│        │安非他命成分，檢驗前淨重分│        │高市凱醫驗字第7138號濫用藥│
│        │別為1.839 、0.089 公克，檢│        │物檢驗鑑定書（見97年度偵字│
│        │驗後淨重分別為1.825 、    │        │第4097號卷第60頁）        │
│        │0.079 公克，各含包裝袋1 只│        │                          │
│        │；另1 包則未驗出海洛因、甲│        │                          │
│        │基安非他命或四氫大麻酚反應│        │                          │
│        │）                        │        │                          │
├────┼─────────────┼────┼─────────────┤
│ 4      │藥鏟4 支                  │丙○○  │                          │
├────┼─────────────┼────┼─────────────┤
│ 5      │安非他命吸食器3 個        │丙○○  │                          │
├────┼─────────────┼────┼─────────────┤
│ 6      │夾鏈袋30個                │丙○○  │                          │
├────┼─────────────┼────┼─────────────┤
│ 7      │電子磅秤1臺               │丙○○  │                          │
├────┼─────────────┼────┼─────────────┤
│ 8      │記事便條紙2張             │丙○○  │                          │
└────┴─────────────┴────┴─────────────┘
附表五（即原判決附表五）：
（97年10月16日在被告丙○○位於高雄市○○區○○路555 號6
樓之8 租屋處扣押之物）
┌────┬─────────────┬────┬─────────────┐
│編號    │  物品名稱                │所有人  │證據（出處）              │
├────┼─────────────┼────┼─────────────┤
│ 1      │晶體1 包（含甲基安非他命成│丙○○  │高雄醫學大學附設中和紀念醫│
│（同原判│分，驗前淨重0.664 公克，驗│        │院97年12月2 日0000-000號檢│
│決編號）│後淨重0.659 公克，含包裝袋│        │驗報告（見97年度偵字第2954│
│        │1 只）                    │        │9 號卷第131 頁）          │
├────┼─────────────┼────┼─────────────┤
│ 2      │粉末1 包（含海洛因成分，檢│丙○○  │高雄市立凱旋醫院97年10月31│
│（同原判│驗前淨重0.069 公克，檢驗後│        │日高市凱醫驗字第8620號濫用│
│決編號）│淨重0.058 公克，含包裝袋1 │        │藥物成品檢驗鑑定書（見同上│
│        │只）                      │        │卷第30頁）                │
├────┼─────────────┼────┼─────────────┤
│ 3      │電子磅秤1 個              │丙○○  │                          │
│（同原判│                          │        │                          │
│決編號）│                          │        │                          │
├────┼─────────────┼────┼─────────────┤
│ 4      │未含有毒品之晶體3 包（驗後│丙○○  │高雄醫學大學附設中和紀念醫│
│（同原判│合計淨重25.044公克，含包裝│        │院97年12月2 日0000-000、97│
│決編號）│袋3 只）                  │        │11-198、0000-000號檢驗報告│
│        │                          │        │（見97年度偵字第29549 號卷│
│        │                          │        │第129、130 、132 頁）     │
├────┼─────────────┼────┼─────────────┤
│ 5      │空夾鏈袋5包               │丙○○  │                          │
│（同原判│                          │        │                          │
│決編號）│                          │        │                          │
├────┼─────────────┼────┼─────────────┤
│ 6      │SHARP 廠牌行動電話1 支（含│丙○○  │                          │
│（同原判│門號0000000000號SIM 卡1 張│        │                          │
│決編號）│）                        │        │                          │
├────┼─────────────┼────┼─────────────┤
│ 7      │SONY ERICSSON 廠牌行動電話│丙○○  │                          │
│        │1支 （含門號0000000000號  │        │                          │
│        │SIM 卡1 張）              │        │                          │
├────┼─────────────┼────┼─────────────┤
│ 8      │UTEC廠牌行動電話1 支（含門│丙○○  │                          │
│        │號0000000000號SIM 卡1 張）│        │                          │
├────┼─────────────┼────┼─────────────┤
│ 9      │不明粉末2 包（均未驗出毒品│丙○○  │高雄醫學大學附設中和紀念醫│
│        │反應）                    │        │院97年12月2 日0000-000、97│
│        │                          │        │11-202號檢驗報告（見同上卷│
│        │                          │        │第133 、134 頁）          │
├────┼─────────────┼────┼─────────────┤
│ 10     │不明藥丸21粒（含假麻黃鹼、│丙○○  │高雄醫學大學附設中和紀念醫│
│        │卡比沙明成分）            │        │院97年12月2 日0000-000號檢│
│        │                          │        │驗報告（見同上卷第135 頁）│
├────┼─────────────┼────┼─────────────┤
│ 11     │吸食器1 組                │丙○○  │                          │
├────┼─────────────┼────┼─────────────┤
│ 12     │玻璃球2 支                │丙○○  │                          │
├────┼─────────────┼────┼─────────────┤
│ 13     │殘渣袋5 個                │丙○○  │                          │
├────┼─────────────┼────┼─────────────┤
│ 14     │新臺幣4,600元             │丙○○  │                          │
└────┴─────────────┴────┴─────────────┘
附表六（即原判決附表六）：
（97年10月17日在被告甲○○位於高雄市○○區○○街23號2 樓
之1 住處扣押之物）
┌────┬─────────────┬────┬─────────────┐
│編號    │  物品名稱                │所有人  │證據（出處）              │
├────┼─────────────┼────┼─────────────┤
│ 1      │大麻1 包（淨重0.1 公克，空│甲○○  │法務部調查局濫用藥物實驗室│
│（同原判│包裝重0.38公克，含包裝袋1 │        │97年11月14日調科壹字第0972│
│決編號）│只）                      │        │0000000 號鑑定書（見97年度│
│        │                          │        │偵字第29549 號卷第69頁）  │
├────┼─────────────┼────┼─────────────┤
│ 2      │粉末3 包（其中2 包含海洛因│甲○○  │高雄醫學大學附設中和紀念醫│
│（同原判│成分，1 包驗前淨重0.398 公│        │院97年12月2 日0000-000、97│
│決編號）│克，驗後淨重0.393 公克；1 │        │11-206、0000-000號檢驗報告│
│        │包驗前淨重0.162 公克，驗後│        │（見同上卷第126 、127 、12│
│        │淨重0.157 公克；另1 包未檢│        │8頁）                     │
│        │出毒品成分，各含包裝袋1 只│        │                          │
│        │）                        │        │                          │
├────┼─────────────┼────┼─────────────┤
│ 3      │粉末3 包（均含海洛因成分，│甲○○  │法務部調查局濫用藥物實驗室│
│（同原判│合計淨重0.62公克）        │        │97年11月14日調科壹字第0972│
│決編號）│                          │        │0000000 號鑑定書（見97年度│
│        │                          │        │偵字第29549 號卷第69頁）  │
├────┼─────────────┼────┼─────────────┤
│ 4      │玻璃吸食器2 支            │甲○○  │                          │
├────┼─────────────┼────┼─────────────┤
│ 5      │空夾鏈袋1 包              │甲○○  │                          │
├────┼─────────────┼────┼─────────────┤
│ 6      │NOKIA廠牌手機1 支（含門號 │甲○○  │                          │
│        │0000000000號SIM卡1張）    │        │                          │
├────┼─────────────┼────┼─────────────┤
│ 7      │武士刀1 支                │甲○○  │                          │
├────┼─────────────┼────┼─────────────┤
│ 8      │掃刀1 支                  │甲○○  │                          │
└────┴─────────────┴────┴─────────────┘

司法院資訊處製作；財團法人民間司法改革基金會備份。
